【裁判字號】    92,上訴,119
【裁判日期】    920709
【裁判案由】    違反毒品危害防制條例
【裁判全文】
臺灣高等法院花蓮分院刑事判決              九十二年度上訴字第一一九號
    上  訴  人  臺灣花蓮地方法院檢察署檢察官
    被      告  甲○○
右上訴人因被告違反毒品危害防制條例案件，不服臺灣花蓮地方法院九十一年度訴字
第二六二號中華民國九十二年四月十五日第一審判決（起訴案號：臺灣花蓮地方法院
檢察署九十一年度偵字第二三七號）提起上訴，及台灣花蓮地方法院檢察署於提起上
訴後移
：
    主  文
原判決撤銷。
甲○○連續施用第一級毒品，累犯，處有期徒刑壹年；扣案之海洛因壹小包（驗餘淨
重零點貳公克）沒收銷燬之，海洛因殘渣袋壹個沒收。又連續施用第二級毒品，累犯
，處有期徒刑柒月。應執行有期徒刑壹年伍月；扣案之海洛因壹小包（驗餘淨重零點
貳公克）沒收銷燬之，海洛因殘渣袋壹個沒收。
    事  實
一、甲○○曾於民國八十四年間因違反麻醉藥品管理條例及竊盜案件，經臺灣花蓮地
    方法院判處先後以八十四年度易緝字第四七號及同年度訴字第四六一號分別判處
    有期徒刑十月及十月確定，嗣經定其應執行刑一年六月，而於八十七年二月二十
    一日縮刑期滿執行完畢。又於八十八年間曾因施用毒品案件，經前揭法院以八十
    八年度毒聲字第一二五號裁定送觀察勒戒後，認無繼續施用毒品傾向，而由臺灣
    花蓮地方法院檢察署於八十八年六月十七日以八十八年度偵緝字第七六號處分不
    起訴在案。復於八十九年間再因施用毒品案件，由前揭法院以八十九年度毒聲字
    第九０二號裁定送觀察勒戒後，認有繼續施用毒品傾向，再以八十九年度毒聲字
    第一三一０號裁定令入戒治處所，施以強制戒治一年，並以九十年度玉簡字第四
    號判處其有期徒刑六月並得易科罰金在案。詎其仍不知悛悔並戒除吸毒惡習，竟
    又基於概括之犯意，自九十一年三月三十一日凌晨二時許往前回溯二十四小時內
    之某時起至同年八月十五日下午六時三十分許往前回溯二十四小時內之某時止，
    連續在其花蓮縣玉里鎮○○路○段七十三號住處及同上路一段一四九號租住處，
    施用第一級毒品海洛因三次；另又基於概括之犯意，自九十一年三月三十一日凌
    晨二時許往前回溯九十六小時內之某時起至同年八月十五日下午六時三十分許往
    前回溯九十六小時內之某時止，連續在其花蓮縣玉里鎮○○路○段七十三號住處
    及同上路一段一四九號租住處，施用第二級毒品安非他命三次。其間經警於九十
    一年三月三十一日在其前揭租住處查獲，並在該處三樓後陽台瓦斯桶底及房間內
    ，扣得海洛因乙小包（驗餘淨重０．二公克）及海洛因殘渣袋乙個；嗣又於同年
    八月十五日在其前揭住處為警再次查獲。旋並經前揭法院以九十一年度毒聲字第
    四五二號裁定送強制戒治，迄今仍在強制戒治中。
二、案經花蓮縣警察局玉里分局報請臺灣臺東地方法院檢察署檢察官偵查起訴，及於
    提起上訴後移送併辦。
    理  由
一、右揭施用第一級毒品及第二級毒品（均含併案部分）之犯罪事實，業據被告甲○
    ○於本院審理時坦白承認，而其第一次（即九十一年三月三十一日）遭警查獲時
    所採之尿液，經送檢驗結果，確呈嗎啡及安非他命陽性反應，及其第二次（即同
    年八月十五日）為警查獲時所採之尿液，經送檢驗之結果，亦呈嗎啡及安非他命
    陽性反應，此有花蓮縣衛生局煙毒尿液檢驗成績書、慈濟大學濫用藥物檢驗中心
    檢驗總表、複驗檢驗結果表各乙份（見台灣花蓮地方法院檢察署九十一年度發查
    字第二六七號偵查卷第三十一、三十二頁及第三十六、三十九、四十頁）及台東
    縣衛生局煙毒麻醉藥品類委託檢驗結果通知書乙份（見台灣台東地方法院檢察署
    九十一年度毒偵字第一六四號偵查卷第十八頁及本院卷第四十二頁）附卷可憑，
    並有海洛因乙小包及海洛因殘渣袋乙個扣案足佐。再其經警查扣之該包白粉經鑑
    定結果證實係第一級毒品海洛因，驗餘淨重為０‧二公克之事實，亦有法務部調
    查局九十一年五月一日調科壹字第二八００００三六六號鑑定通知書乙紙在卷可
    稽，均足佐證被告自白之真實性。且被告先前曾因施用毒品案件經送觀察勒戒後
    ，認無繼續施用毒品傾向，而經檢察官不起訴處分確定在案，又於五年內再犯施
    用毒品案件，而遭台灣花蓮地方法院裁定送觀察勒戒及強制戒治，並經以九十年
    度玉簡字第四號判處有期徒刑六月並得易科罰金確定，猶再為本件三犯施用毒品
    之行為，而經前揭法院裁定強制戒治之事實，亦有台灣花蓮地方法院檢察署刑案
    資料查註紀錄表及台灣高等法院被告全國前案紀錄各乙份在卷足參。本件事證明
    確，被告犯行堪可認定，應予依法論科。
二、核被告所為，係犯毒品危害防制條例第十條第一項之施用第一級毒品及同條第二
    項之施用第二級毒品罪。而其為施用海洛因而持有海洛因之低度行為及其為施用
    安非他命而持有安非他命之低度行為，應分別為其施用海洛因及施用安非他命之
    高度行為所吸收，不另論罪。再其先後三次施用海洛因及三次施用安非他命之犯
    行，各自時間緊接，犯罪構成要件相同，顯係基於概括犯意反覆而為，屬連續犯
    ，均應依刑法第五十六條之規定各自論以一罪並均加重其刑。所犯二罪間，犯意
    各別，罪名不同，應予分論併罰。另查被告曾於八十四年間因違反麻醉藥品管理
    條例及竊盜案件，經臺灣花蓮地方法院判處先後以八十四年度易緝字第四七號及
    同年度訴字第四六一號分別判處有期徒刑十月及十月確定，嗣經定其應執行刑一
    年六月，而於八十七年二月二十一日縮刑期滿執行完畢，有臺灣花蓮地方法院檢
    察署刑案資料查註紀錄表乙份附卷可參，其於五年內再犯本件有期徒刑以上之罪
    ，為累犯，應依刑法第四十七條之規定，就其所犯二罪均加重其刑，並遞加重之
    。原審依據上開規定予以論罪科刑，固非無見。惟查檢察官移送併案部分，經本
    院調查結果，認與原起訴之施用第一級、第二級毒品部分，分別具有裁判上一罪
    之連續犯關係，依刑事訴訟法第二百六十七條之規定，該併案部分應為起訴效力
    所及，本院自得併予審理，原審未及斟酌此併案部分，難謂允當。公訴人上訴指
    摘原判決不當，非無理由，自應由本院予以撤銷改判。爰審酌被告之前科累累，
    素行非佳，其施用毒品之時間久暫、次數多寡，其已經強制戒治後，仍未戒除吸
    毒惡習，及其犯罪後坦承犯行，尚知錯誤等一切情狀，分別就其所犯二罪量處如
    主文所示之刑，並定其應執行刑，以示懲儆。
三、扣案之海洛因乙小包（驗餘淨重０．二公克）為第一級毒品，應依毒品危害防制
    條例第十八條第一項前段之規定，諭知沒收銷燬之。另海洛因殘渣袋乙個則為被
    告所有供施用第一級毒品所盛用之工具，業據其陳明在卷，爰依刑法第三十八條
    第一項第二款之規定，併予宣告沒收。
據上論斷，應依刑事訴訟法第三百六十九條第一項前段、第三百六十四條、第二百九
十九條第一項前段，毒品危害防制條例第十條第一項、第二項、第十八條第一項前段
、第二十條第三項，刑法第十一條前段、第五十六條、第四十七條、第五十一條第五
款、第三十八條第一項第二款，判決如主文。
本案經檢察官翟光軍到庭執行職務
中      華      民      國    九十二      年     七     月      九      日
                                審判長法官  吳  鴻  章
                                      法官  林  慶  煙
                                      法官  張  健  河
右為正本證明與原本無異。
如不服本判決關於施用第一級毒品罪部分，應於判決送達後十日內向本院提出上訴狀
。其未述理由者，並應於提出上訴狀後十日內向本院補提理由狀(須附繕本)。
關於施用第二級毒品罪部分不得上訴。
                                    書記官  陳  有  信
中      華      民      國    九十二      年     七     月      九      日
附錄本案判決論罪科刑法律條文：
毒品危害防制條例第十條第一項、第二項
施用第一級毒品者，處六月以上五年以下有期徒刑。
施用第二級毒品者，處三年以下有期徒刑。


司法院資訊處製作；財團法人民間司法改革基金會備份。
